臺灣臺南地方法院民事裁定
111年度小上字第11號
上  訴  人  賴秋菊  

被上訴人    賴文山  
上列當事人間請求侵權行為損害賠償（交通）事件，上訴人對於
本院柳營簡易庭民國111年1月26日111年度營小字第28號第一審
小額判決提起上訴，本院裁定如下：
    主      文
上訴駁回。
第二審訴訟費用新臺幣壹仟伍佰元由上訴人負擔。
    理      由
一、按對於小額程序之第一審裁判之上訴或抗告，非以其違背法
    令為理由，不得為之；上訴狀內應記載上訴理由，表明下列
    各款事項︰㈠原判決所違背之法令及其具體內容、㈡依訴訟資
    料可認為原判決有違背法令之具體事實；又判決不適用法規
    或適用不當者，為違背法令；有民事訴訟法第469條第1款至
    第5款所列事由時，其判決當然為違背法令；而上訴不合法
    者，第二審法院應以裁定駁回之；前開規定，於小額事件之
    上訴程序均準用之，民事訴訟法第436條之24第2項、第436
    條之25、第468條、第469條、第444條第1項前段及第436條
    之32第2項分別定有明文。次按當事人對於小額程序之第一
    審判決提起上訴，如依民事訴訟法第468條規定，以第一審
    判決有不適用法規或適用法規不當為上訴理由時，其上訴狀
    或理由書應有具體之指摘，並揭示該法規之條項或其內容，
    若係成文法以外之法則，應揭示該法則之旨趣，倘為司法院
    解釋或最高法院之判例，則應揭示該判解之字號或其內容；
    如依民事訴訟法第469條第1款至第5款所列事由提起上訴者
    ，其上訴狀或理由書應揭示合於該條款之事實，上訴狀或理
    由書如未依此項方法表明者，即難認為已對原審判決之違背
    法令有具體之指摘，其上訴自難認為合法（最高法院71年台
    上字第314號判決參照）。　　
二、本件上訴意旨略以：上訴人信賴被上訴人開車應緩慢出來，
    但被上訴人違反一般人期待，直接自車庫駛出，沒有於駛出
    車庫連結馬路停看，導致上訴人騎到案發現場閃避不及，左
    側機車受到撞擊、受傷、車損。醫師診斷證明書建議宜休養
    一個月，上訴人休養數日後因職務所需，且須扶養娘家中度
    殘障母親及極重度殘障父親，家庭租屋生活費用所需，帶著
    頸圈、肢體疼痛忍痛上班，故不能嘉惠於被上訴人。精神慰
    撫金偏低，車禍後肢體疼痛，無法安穩睡眠、焦慮，因疫情
    關係無法持續復健，現持續就診，靠止痛藥物支持療法，減
    輕疼痛至今。並聲明：⒈原審判決不利部分廢棄。⒉被上訴人
    應給付上訴人新臺幣（下同）73,045元，及自民國110年4月
    27日至清償日止按年息百分之五計算之利息。
三、經查，本件訴訟標的金額為73,045元，在10萬元以下，依民
    事訴訟法第436條之8第1項規定，應適用小額訴訟程序，揆
    諸首揭說明，上訴人非以原判決違背法令為由不得提起上訴
    ，且上訴理由依法須表明原判決所違背之法令及其具體內容
    ，暨依訴訟資料可認為原判決有違背法令之具體事實，始符
    合上訴程式。惟本件上訴人對原判決提起上訴，核其上訴狀
    所載內容，僅係認原判決認定事實不當等詞，並未指出原判
    決就法律適用究有違背何種法令之具體情事，是難認上訴人
    已就原判決有無違背法令之情形為合於小額訴訟程序上訴程
    式之表明。基上，綜觀上訴人之上訴理由，均未具體指明原
    判決所違背法規或法則之旨趣或內容，或有民事訴訟法第46
    9條第1款至第5款所稱當然違背法令之情事，實難認上訴人
    已合法表明上訴理由，依首揭說明，本件上訴為不合法，應
    予駁回。
四、本件小額訴訟事件之上訴既經駁回，第二審訴訟費用即裁判
    費1,500元應由敗訴之上訴人負擔，爰裁定如主文第2項所示
    。
五、據上論結，本件上訴為不合法，依民事訴訟法第436條之24
    第2項、第436條之32第2項、第444條第1項前段、第95條、
    第78條，裁定如主文。 
中　　華　　民　　國　　111 　年　　4 　　月　　8 　　日
                  民事第五庭  審判長法  官  林雯娟
　　　　　　　　　
                                    法  官  陳淑卿
　　　　　　　　　　　　　　　　　　
                                    法  官  李杭倫
以上正本係照原本作成。
本裁定不得抗告。
中　　華　　民　　國　　111 　年　　4 　　月　　8 　　日
                                    書記官　黃怡惠